臺灣臺北地方法院民事簡易判決
111年度北簡字第2505號
原      告  遠東國際商業銀行股份有限公司


法定代理人  侯金英  


訴訟代理人  王誌鋒  

被      告  李基益律師（即沈錦榮之遺產管理人）

訴訟代理人  胡荃芳  
上列當事人間請求給付簽帳卡消費款事件，經臺灣新北地方法院
移轉管轄而來（臺灣新北地方法院110年度板簡字第2841號），
本院於民國111年3月9日言詞辯論終結，判決如下：
    主      文
被告應於管理被繼承人沈錦榮之遺產範圍內，給付原告新臺幣21
1,176元，及其中新臺幣166,918元部分，自民國105年11月27日
起至清償日止，按週年利率14.99％計算之利息。
訴訟費用新臺幣2,320元，由被告於管理被繼承人沈錦榮之遺產
範圍內負擔。
本判決得假執行。但被告如以新臺幣211,176元為原告預供擔保
，得免為假執行。
    事實及理由
一、程序事項：原告於訴訟進行中，因被告已為利息5年時效抗
    辯權之行使，為節省本件訴訟效益而已減縮聲明如主文第1
    項所示，依民事訴訟法第255條第1項第3款規定，應予准許
    。
二、原告主張略以：訴外人沈錦榮於民國89年4月間，向原告申
    請信用卡（卡號：0000000000000000）使用，詎沈錦榮未依
    約還款，尚積欠原告如主文第1項所示之金額。而沈錦榮已
    於103年9月1日死亡，被告為其遺產管理人，自應於管理被
    繼承人沈錦榮之遺產範圍內負清償之責，爰依前開契約之法
    律關係提起訴訟，並聲明：如主文第1項所示。
三、被告抗辯則以：對原告減縮之請求，沒有意見，請求依法判
    決。
四、經查，原告主張之事實，業據提出信用卡申請書暨約定條款
    、帳務明細表、單月帳務資料查詢表、戶籍謄本（除戶全部
    ）、臺灣臺北地方法院105年度司繼字第1167號裁定暨確定
    證明書等件為證（見臺灣新北地方法院110年度司促字第366
    83號卷第9至39頁）；又被告對原告聲明更改後，沒有意見
    ；本院依卷證資料，訴外人沈錦榮積欠原告如主文第1項所
    示之金額等情，已堪認定，被告為其遺產管理人，自應於管
    理沈錦榮之遺產範圍內，對原告負清償責任。
五、綜上所述，原告依據前開契約之法律關係，請求被告應於管
    理被繼承人沈錦榮之遺產範圍內，給付如主文第1項所示，
    為有理由，應予准許。
六、本件係就民事訴訟法第427條訴訟適用簡易程序所為被告敗
    訴之判決，依同法第389條第1項第3款規定，應依職權宣告
    假執行，並依同法第392條第2項規定，依職權宣告被告預供
    擔保，得免為假執行。
七、本件為判決之基礎已臻明確，兩造其餘主張抗辯及陳述並所
    提之證據，經審酌後認均與本件前揭結論無影響，爰不再一
    一論述，附此敘明。
八、訴訟費用負擔之依據：民事訴訟法第78條。本件訴訟費用額
    ，依後附計算書確定如主文所示。　　
中　　華　　民　　國　　111 　年　　3 　　月　　24　　日
　　　　　　　　　臺北簡易庭  法　官　徐千惠
以上正本係照原本作成。
如不服本判決，應於判決送達後20日內向本庭（臺北市○○區○○○
路0段000巷0號）提出上訴狀，並按他造當事人之人數附繕本。
如委任律師提起上訴者，應一併繳納上訴審裁判費。
中　　華　　民　　國　　111 　年　　3 　　月　　24　　日
                              書記官  蘇冠璇
訴訟費用計算書
項　　　　目             金 　額（新臺幣）　　   備註
第一審裁判費　　　              2,320元
合　　　　計　　　              2,320元